臺灣高等法院臺中分院刑事判決　　　　　　　九十三年度重上更(二)字第二四一號
　　上　訴　人
　　即　被　告　丙○○
　　指定辯護人　本院公設辯護人　乙○○
右上訴人因違反毒品危害防制條例案件，不服臺灣彰化地方法院九十年度訴緝字第十
四號中華民國九十年四月二日第一審判決（起訴案號：臺灣彰化地方法院檢察署八十
八年度偵字第一○八九一、一一四七○號），提起上訴，經最高法院第二次發回更審
，本院判決如左：
    主      文
原判決關於販賣第二級毒品及定執行刑部分撤銷。
丙○○共同販賣第二級毒品未遂，處有期徒刑肆年。甲基安非他命貳包，共淨重陸點
零玖公克，均沒收銷燬。
    事      實
一、丙○○與不詳姓名之成年者均明知甲基安非他命（一般人未予嚴格區分，在口語
    上與安非他命均泛稱為安非他命，先予敘明）係毒品危害防制條例第二條第二項
    所列之第二級毒品，政府查緝甚嚴，如予販賣即有利可圖，竟基於販售營利之共
    同犯意聯絡，由該不詳姓名者以不詳方式取得甲基安非他命，再以○九二六─二
    五五一二九號行動電話為聯絡工具與購買者聯絡好交易之數量及售價後，指示購
    買者撥打丙○○所使用之○九二二─○二九六二六號行動電話連絡交易地點，一
    手交錢一手交貨。嗣於民國（下同）八十八年十一月二十四日上午十時許，警方
    另案查獲甲○○（另由檢察官偵辦）涉嫌施用毒品安非他命案件時，據甲○○之
    供述得悉○九二六─二五五一二九號之行動電話使用人可能販毒，由甲○○在彰
    化縣警察局員林分局內以（○四）0000000號電話連繫得該不詳姓名者諉
    稱購買二錢（約六．五公克）安非他命，該不詳姓名者要價新台幣（下同）七千
    元，並叫甲○○再撥○九二二─○二九六二六號行動電話連絡交貨地點，甲○○
    依言撥通，與丙○○約好在當日下午一時許在彰化縣員林稅捐稽徵處停車場交貨
    ，即由警前往埋伏當場查獲丙○○，而販賣未遂，並扣得交貨用之甲基安非他命
    二小包，共淨重六．○九公克（包裝重○．三四公克）。
二、案經彰化縣警察局員林分局報請臺灣彰化地方法院檢察署檢察官偵查起訴。
    理      由
一、按刑事訴訟法於九十二年一月十四日修正通過，九十二年二月六日修正公布；刑
    事訴訟法施行法於九十二年二月六日修正公布，於同年月八日生效，依修正後之
    刑事訴訟法施行法第七條之三規定：「民國九十二年一月十四日修正通過之刑事
    訴訟法施行前，已繫屬於各法院之案件，其以後之訴訟程序，應依修正刑事訴訟
    法終結之。但修正刑事訴訟法施行前已依法定程序進行之訴訟程序，其效力不受
    影響。」因此本件被告、證人在修正刑事訴訟法於九十二年九月一日施行前，已
    在警訊、偵查中之陳述，而製作完成之警訊、偵查筆錄，依法仍具有證據能力。
    又被告雖於本院重上更一審九十三年五月十一日審理時，供稱：「警訊筆錄不實
    在，不是出於自由意志陳述。」（見本院重上更(一)卷第五五頁），然查被告在本
    院上訴審時，即已為刑求之抗辯，經證人即製作筆錄之警員林安泰於本院結證：
    偵訊時沒有對被告施加強暴、脅迫，或以不當方法取供，沒有對被告刑求。偵訊
    時沒有以書本打被告的頭部。」等語（見本院上訴卷第七一、七二頁），被告始
    改稱：「當時不是他，有一個老老的，不知姓名。」等語（見本院上訴卷第七二
    頁）。綜合其二人所陳述之情節觀之，自以證人林安泰之證言為可信，足認被告
    於警訊時並無受違法取供之情形，其於警訊之供述，仍得採為證據，應先敘明。
二、訊據上訴人即被告丙○○（以下稱被告）矢口否認有販賣第二級毒品甲基安非他
    命之犯行，辯稱：甲○○約我去稅捐處見面的時候，被警察抓到的，那時我身上
    有帶毒品，因為甲○○打電話給我，叫我帶毒品去說要一起吸食，那時我身上帶
    有兩包毒品，重六公克，那時候剛買完而已。我沒有賣毒品，我只是要把毒品拿
    給甲○○云云。經查：
（一）就前開被告共同販賣第二級毒品未遂之犯罪事實，已據被告丙○○於警訊供稱
      ：「於八十八年十一月二十四日十三時許，持有兩包安非他命要賣給打電話給
      我之男子時被警方當場查獲，地點在員林鎮三義里稅捐處停車場門口。」等語
      （見警卷第三頁），檢察官第一次、第二次偵訊時供稱：「（問：由誰與『阿
      陽』聯絡？）許漢育（應為不詳姓名者，理由後述）聯絡買賣的數量及地點，
      再由我拿去給『阿陽』（指甲○○）。」「本次係我拿安非他命前往到約定地
      點交安非他命於甲○○被警查獲」「有時候許漢育（應為不詳姓名者）會將我
      行動電話的號碼給購買者，購買者會跟我聯絡，我就拿安非他命過去。」等語
（見偵字第一○八九一號偵查卷第五、十一頁），原審依檢察官聲請裁定羈押
      訊問時復供承：「是許漢育（應為不詳姓名者）‧‧要我送安非他命給阿揚的
      （指甲○○）．．知道是要賣安非他命的。」等語（見原審八十八年度聲羈字
      第二六三號卷第三頁）無諱，並有警方當場扣得被告丙○○持有交貨用之甲基
      安非他命二小包，可資佐證，亦核與證人甲○○警訊中所述：「我可以打○九
      二六─二五五一二九號電話約對方，我現在就撥前開號碼，我向接話人說要購
      買二錢重安非他命，對方回答我二錢重安非他命須新台幣七千元，並叫我再撥
      ○九二二─○二九六二六號行動電話連絡、及交貨地點。我即再撥○九二二─
      ○二九六二六號行動電話與對方連絡，就約在員林稅捐處停車場交貨（安非他
      命）」「他（指對方即被告丙○○）說現在就過去拿，就是叫我現在（中午十
      二時三十分）就往員林稅捐處停車場等」等語（見警卷第七頁）之情節相合，
      且被告丙○○亦不否認當天中午十二時餘許，甲○○有打伊○九二二─○二九
      六二六號行動電話連絡，要伊拿二錢安非他命之情事，足徵被告丙○○自白有
      共同販賣第二級毒品未遂之情，應認屬實。
（二）證人甲○○雖嗣於檢察官偵訊及原審調查時翻稱，因欠許漢育七千元，押二包
      安非他命在他那邊，當天是要還錢，取回安非他命，不是買賣安非他命云云，
      被告丙○○亦辯稱：八十八年十一月二十四日中午十二時餘許，甲○○有打伊
      ○九二二─○二九六二六號行動電話連絡，甲○○要伊拿二錢安非他命還他云
      云。惟甲○○當天確係在彰化縣警察局員林分局內利用（○四）000000
      0號電話先撥打○九二六─二五五一二九號行動電話談妥買二錢安非他命，嗣
      再打○九二二─○二九六二六號電話連絡交易地點一節，業據在場證人即承辦
      本案之陳發財刑事小隊長於偵查中證稱：「當時確實是甲○○當場打電話給賣
      安非他命的人，約在員林鎮稅捐處交貨，被警方當場捉到丙○○。」等語（見
      偵字第一一四七○號偵查卷第一七頁）；證人王明堂偵查員於原審及本院更一
      審證述：「當時甲○○先用警局電話○四0000000號的電話聯絡他講的
      ○九二六─二五五一二九號碼的電話說要買毒品。後來對方告訴他要再聯絡另
      外一支手機號碼0000000000談買賣毒品事情，並約定交貨地點在員
      林稅捐處停車場，後來我們就帶甲○○到交貨地點埋伏，就在該處查獲被告。
      並在他身上扣到安非他命二小包」「（問：甲○○打電話有說要跟對方買七千
      元安非他命？）有的，所以對方才拿兩包安非他命到員林稅捐處停車場現場交
      貨。」等語（見原審八十七年度訴字第二八○號卷第十三頁反面、本院重上更
      (一)卷第五七頁）至明，並有通聯紀錄在卷供證（見偵字第一○八九一號偵查卷
      第三五頁），足稽證人甲○○翻稱當時並非在買賣安非他命，係要對方還安非
      他命之語只係事後迴護被告之詞，無足採信。
（三）另查證人甲○○於本院審理中證稱：「（問：你有吸食安非他命的習慣？）是
      的。（問：你是否認識被告？）是的，在電動玩具店認識的。（問：被告有無
      吸食安非他命的習慣？）有。（問：八十八年十一月二十四日，你是否被警查
      獲施用安非他命？）是的。（問：你有在警察局打電話給被告？）是的，因為
      警察問我還有沒有東西，我就說我有東西放在被告那裡，因為毒品都是我們一
      起買，一起用的，而且當時我神智不清楚，我在電話中告訴被告說我要拿東西
      ，就是指要吸食的意思。（問：所謂東西就是安非他命？）是的。（問：為何
      要把安非他命放在被告那裡？）我家裡不方便藏，我大約是被抓到前幾天放在
      被告那裡的。（問：所指被告那裡是哪裡？）我不知道。（問：有無到過被告
      那裡？）沒有。（問：有無和被告在同一個地方吸食安非他命？）有在遊樂場
      吸過而已，就沒有在其他地方吸用過了。（問：你是否知道被告住在哪裡？）
      不知道，也沒有去過。（問：你和被告一起吸食安非他命時，既然在遊樂場，
      你們如何聯絡？）打被告手機。（問：被告手機號碼是否000000000
      0？）忘記了。（問：你和被告共同吸食幾次？）忘記了。（問：你這次為何
      叫被告帶毒品到你講的地方？）那時我也不知道怎樣，神智不清，警察又叫我
      交東西，而且有時候我需要的時候會跟他拿。（問：為何以前沒有說你需要的
      時候會跟被告拿？）我個人需要吸食的時候，就會跟他拿。（問：你是否把你
      的毒品寄放在被告那裡？）是的。」等語（見本院重上更(二)卷第一○四至一○
      七頁）。然與被告於本院審理中所供：「（問：對於證人甲○○、陳發財刑事
      小隊長、許漢育、王明堂之證述有何意見？〔朗讀並告以要旨〕）甲○○只是
      打電話叫我拿安非他命過去，毒品是他寄放在我彰化員林鎮○○○路的家，不
      是我的，他前晚才在我家吸毒而已，所以把毒品放在我這裡。（問：甲○○常
      常和你一起吸毒？）沒有，我們是在遊樂場認識的。（問：在你家一起吸毒有
      幾次？）約兩次，其他就在遊樂場和其他朋友一起吸食。（問：本案這次，有
      幾個人一起在你家吸毒？甲○○幾點去你家？）就我們兩個人，是晚上的時候
      ，約是六、七點，甲○○吸食完沒有多久就離開，他大約在我家停留有一個鐘
      頭左右。（問：甲○○離開之後，為何沒有把他的毒品一起帶走？）他說要放
      我那裡。（問：在你家什麼地方吸食？）我的房間。（問：吸毒時，有無同時
      做什麼事？）沒有，我房間也沒有電視。（問：甲○○六、七點到你家時，你
      們有無一起吃晚餐？）沒有。（問：你們吸食安非他命的方式？）用玻璃管吸
      食，玻璃管是本來就放在我家的，甲○○沒有另外帶來。」（見本院重上更(二)
      卷第一○一至一○三頁）之情節多不相同。更與證人甲○○在偵查中證述：當
      時打電話給許漢育要回之前放在他那裡二錢的安非他命（見一○八九一號偵查
      卷第十四頁反面）；在原審證述：我與許漢育在電玩店認識，暫寄二錢安非他
      命在他那裡（見原審訴字卷第二八○頁）之情節有異，應以其在警訊之初供為
      可採。
（四）再按諸○九二六─二五五一二九號行動電話與○九二二─○二九六二六號行動
      電話於八十八年十一月一日起至二十四日止，幾乎每天相互通話，且次數頻繁
      ，足見非同一人持有使用。並於八十八年十一月二十四日中午十二時二十分三
      十秒時，○九二二─○二九六二六號電話曾自（○四）0000000號電話
      受話八十八秒，○九二六─二五五一二九號行動電話於中午十二時十五分五十
      一秒至十二時十七分五十八秒曾自（○四）0000000號電話受話，有遠
      傳電信股份有限公司及台灣大哥大股份有限公司分就○九二六─二五五一二九
      號行動電話與○九二二─○二九六二六號行動電話函復之通聯紀錄（其中○九
      二六─二五五一二九號行動電話，遠傳電信股份有限公司係提供磁片一張，經
      原審資訊室列印，由書記官依序整貼為通聯紀錄文件）附卷可稽，核與證人甲
      ○○所供及被告丙○○自白上開係由甲○○先連絡○九二六─二五五一二九號
      行動電話持有人，買安非他命後，該人交付被告丙○○安非他命二包，並由甲
      ○○與被告丙○○連絡交貨地點，再由被告丙○○前往交貨地點為警查獲之犯
      罪事實以及證人即警員王明堂等人證述之時間、情節大致合，益徵前開之犯
      罪事實非虛。
（五）又就本件甲○○係向何人購買安非他命乙情，證人甲○○雖於第一次警訊時證
      稱：「我是向賴煥松購買的」「我共向賴煥松購買三、四次」「我都是打賴煥
      松的行動電話連絡，再約定地點購買，但賴煥松的行動電話時常更換，我最近
      向他購買是八十八年十一月二十二日晚上七、八點時，我以00000000
      00號行動電話與賴煥松連絡，然後就約在員林鎮○○路豐田汽車駕駛訓練班
      附近交貨」「經我於員林分局三組指認賴煥松口卡，我當場指認就是口卡片之
      賴煥松無訛」「我於八十八年三、四月間在雲林監獄與賴煥松認識」「我與賴
      煥松沒有仇隙或糾紛」等語（見警卷第六頁），然於第二次警訊時改稱：「（
      問：你第一次筆錄所供述是否實在？）只有賴煥松販賣安非他命給我是不實在
      的。」「（問：你安非他命是向何人購買？）姓名我不知道，我每次購買都打
      對方行動電話0000000000號連絡購買，我可以打電話約對方出來。
      」等語（見警卷第七頁），嗣於偵查中復改稱：「（問：你的安非他命都向誰
      買的？）向一個綽號叫『大頭』，我已向他買了三、四次從八十八年七月八月
      間，他會打電話到我家問我要不要買安非他命。」「（問：『大頭』是否就是
      許漢育？）不是。」等語（見偵字第一○八九一號偵查卷第十四頁），則綜合
      上開供詞以觀，證人甲○○就其安非他命究竟向何人購買，前後供述顯有齟齬
      ，且未明確供述出安非他命係向許漢育所購買，是其於檢察官偵訊及警訊上開
      所供已難認○九二六─二五五一二九號行動電話持用人係同案被告許漢育而為
      本件販賣安非他命之人，又證人甲○○再於另案被告許漢育涉嫌販賣毒品安非
      他命案件，本院囑託臺灣雲林地方法院再度訊問甲○○時證稱：「（問：上開
      三次供述均不相同，究竟以何次供述為實在？）答稱：因當時作警訊筆錄時我
      有吸毒，所以神智不清，因此我不知我在說什麼，筆錄是我簽名的，第一次及
      第二次警訊筆錄不實在，在偵訊時說的才實在，我不認識賴煥松，我是跟綽號
      「大頭」買安非他命的，『大頭』不是許漢育，我不認識許漢育，但出庭時我
      有看過許漢育，所以我確定『大頭』不是許漢育，0000000000號行
      動電話我也不知道，也沒有打過」、「（問：你第一次警訊既能知悉賴煥松姓
      名，詳述向賴煥松購買安非他命之時、地、數量及金錢並明確指認口卡，何以
      於隔二小時後之第二次警訊即行翻異供詞？）答稱：製作警訊筆錄時我都不清
      楚，是到偵查中時，我才知道我在警訊時如此說」、「（問：八十八年十一月
      二十四日你在警方人員安排下打電話購買安非他命，究係何人接獲你的電話？
      你所知的許漢育姓名究從何來？能否從行動電話中的聲音辨認與你接洽安非他
      命之受話人為許漢育？）答稱：在八十八年十一月二十四日我沒有打過電話，
      許漢育的姓名是我出庭後才知道的，我從來沒打過0000000000號行
      動電話，我不認識許漢育，所以無法從行動電話辨識許漢育的聲音，之前我買
      安非他命都是去電動玩具店買，並沒有用電話購買等語（見調卷之本院九十年
      度上更(一)字第三一三號卷第四十、四十一頁），甲○○此部分供詞關於其從來
      沒打過0000000000號行動電話購買安非他命乙事，核與其上開警訊
      中所供係撥打0000000000號行動電話，連絡買安非他命云云，以及
      證人王明堂、陳財發等所為證述：「當時甲○○先用警局電話0000000
      00號的電話聯絡他講的0000000000號碼的電話說要買毒品。後來
      對方告訴他要再聯絡另外一支手機號碼0000000000談買賣毒品事情
      」，並與上開電話通聯紀錄，均不相符合，為不可採信外，其餘對於本件販賣
      安非他命之人，亦指稱其不認識賴煥松及許漢育，係向綽號「大頭」買安非他
      命，其對購買毒品之對象所為證述雖避重就輕，前後矛盾，惟甲○○自始至終
      ，更未指證曾向另案被告許漢育購買毒品，自難僅憑甲○○陳稱曾撥打該00
      00000000號行動電話購買毒品，而率為認定該電話使用人係許漢育而
      為本件販賣安非他命之人，尚堪認定。
（六）又雖被告丙○○為警查獲時，從其身上查獲之小本電話簿中載有「許漢育大哥
      大○九二六─二五五一二九」，有影本一紙在卷可稽，且被告丙○○於第一次
      警訊供稱伊於八十八年十一月二十四日中午十二時三十分接到許漢育打000
      0000000號行動電話，叫伊拿安非他命去賣給一名會打行動電話給伊之
      男子，許漢育掛完電話，隔幾秒鐘該男子即打電話來，伊即依言交付安非他命
      云云，然依卷附○九二六─二五五一二九號及被告使用之○九二二─○二九六
      二六號行動電話通聯紀錄所示，該二行動電話當時之相互發話，收話時間始於
      下午二時九分二十三秒（最高法院發回意旨誤載為下午二時七分四十八秒，見
      偵字第一○八九一號偵查卷第三五頁），顯在被告丙○○被逮捕並開始詢問以
      後，足見丙○○上開係另案被告許漢育打0000000000號行動電話，
      叫伊拿安非他命去交付之供述不實。又丙○○雖另於上開檢察官偵訊時供稱「
      由許漢育聯絡買賣的數量及地點，再由我拿去給『阿陽』（指甲○○）。」及
      原審於裁定羈押訊問時供承「是許漢育‧‧要我送安非他命給阿揚的（指甲○
      ○）。」等語，然參諸許漢育於其被訴共同販賣安非他命另案中，辯稱該00
      00000000號行動電話係由其購得並將號碼告知丙○○供連絡之用，故
      丙○○遭查獲時所扣得電話連絡簿上有其姓名、電話等資料，嗣該電話借由丙
      ○○使用，其不知丙○○將該行動電話轉借何人，該電話確非其使用，本案與
      其無關等語，本院認定另案被告許漢育所辯堪予採信，判決另案被告許漢育無
      罪確定等情（見本院九十年度上更(一)字第三一三號判決），且有本院重上更一
  審調閱之該案全卷可參，足見○九二六─二五五一二九號行動電話於本件查獲
      之際，確非由許漢育使用，自無由其以該電話與甲○○先連絡安非他命買賣之
      數量及價錢，並要被告交付安非他命之可能，又○九二六─二五五一二九號與
      被告丙○○所持用之0000000000號行動電話通話次數頻繁，足見非
      同一人持有使用，而○九二六─二五五一二九號行動電話於本件為警查獲當天
      既無法證明係由另案被告許漢育所使用，已如上述，應認係由不詳姓名之人所
      持有使用，而與被告丙○○共同為本件販賣安非他命之人亦明。
（七）按苟甲○○不知被告及其共犯有販賣毒品之意，豈會無端打電話向被告及其共
      犯購毒？又若被告及其共犯原無販毒之心，甲○○又何由知其有販毒之意？由
      甲○○循其所獲得之電話號碼打電話聯絡，當下成交，被告並即將如數毒品攜
      往約定地點以觀，顯然被告及其共犯原即具販賣毒品之故意，並備置安非他命
      待價而沽。本件雖甲○○無購買之真意，惟被告丙○○與該不詳姓名之成年人
      確有共同販賣毒品之故意，且此故意係基於持有○九二六─二五五一二九號行
      動電話不詳姓名之成年人與被告原有販賣甲基安非他命之犯意，與本無意販賣
      ，乃基於警方要甲○○偽稱購買才生犯意有別，自不屬陷害教唆，特此敘明。
      又按販賣毒品，查緝甚嚴，苟無利可圖，孰願冒險為之？況甲○○與被告或其
      共犯並無特別之戚誼關係，謂被告著手本件毒品之販賣而無牟利意圖，其孰能
      信？
（八）綜上，被告丙○○所辯未足採信，其犯罪事證明確，被告丙○○共同販賣第二
      級毒品未遂之犯行，堪以認定。
三、按甲基安非他命係屬毒品危害防制條例所定之第二級毒品，又前開被告丙○○與
    不詳姓名成年人共同販賣第二級毒品，且已與甲○○談妥購買安非他命之價格及
    數量，雖甲○○無購買之真意，惟被告丙○○於交貨之際為警查獲，仍應成立共
    同販賣毒品未遂之罪責，核被告丙○○所為，係犯毒品危害防制條例第四條第六
    項、第二項之販賣第二級毒品未遂罪。又被告行為後，毒品危害防制條例業於九
    十二年七月九日修正公布，並於九十三年一月九日施行，其中修正後第四條二項
    與修正前內容一致，並未有所變更，依刑法第二條第一項前段「行為後法律有變
    更者，適用裁判時之法律」之規定，自應依修正後之毒品危害防制條例論罪科刑
    ，併予敘明。被告丙○○與不詳姓名成年者就販賣第二級毒品部分有犯意之聯絡
    、行為之分擔，應論以共同正犯，又被告販賣毒品未遂，依法減輕其刑。原審認
    被告罪證明確，予以論罪科刑，固非無見，惟被告丙○○僅成立上開販賣毒品未
    遂罪，原審認被告尚有販賣如附表編號一至四之犯罪事實（理由如後述），尚有
    未洽。被告此部分上訴指摘原審此部分之判決不當，為有理由，自應由本院將原
    審此部分判決撤銷改判，爰審酌被告販賣第二級毒品未遂之動機、方法、手段、
    所生危害暨犯後態度等一切情狀，量處如主文第二項所示之刑。又扣案甲基安非
    他命二小包，合計淨重六．○九公克，有法務部調查局檢驗通知書在卷可憑，為
    第二級毒品，依毒品危害防制條例第十八條第一項宣告沒收銷燬之。又本件被告
    與不詳姓名者共同販賣毒品未遂，如上所述，被告並未供出毒品來源，自不得依
    法減輕其刑，併為敘明。
四、公訴意旨另以：被告丙○○與另案被告許漢育先後自如附表編號一所示八十八年
    十月底至十一月初不詳日、時起至編號四所示之八十八年十一月初某不詳日、時
    止，在如附表編號一至編號四所列之台灣電力公司員林服務所等地，販售如附表
    所示之甲基安非他命而取得如附表所示共一萬三千元（起訴書誤算為一萬二千五
    百元）之所得，由許漢育先後取分其中共一千五百元交付予丙○○以為酬勞，因
    認被告丙○○另涉有毒品危害防制條例第四條第二項之共同販賣第二級毒品之罪
    嫌云云，惟訊據被告丙○○則堅決否認有此部分販賣第二級毒品之犯行。經查，
    公訴人認被告丙○○涉犯上開犯行，係以被告丙○○於警詢及偵查中之自白為其
    唯一論據，然查此部分除被告丙○○之自白外，並無買受人出面指認有向被告丙
    ○○購買安非他命，共同被告許漢育亦否認有上開犯行，況被告丙○○在原審及
    本院均否認警訊及偵查中自白之真實性，其自白並非毫無瑕疵，而公訴人就被告
    前揭販賣毒品之時間、數量及買受人等，均認為不詳，並無從為詳實明確之認定
    ，更無其他補強證據，足資擔保被告丙○○前揭自白之真實性，此外，復查無其
    他確切證據，足認被告丙○○有何上開犯行，被告丙○○此部分犯罪核屬不能證
    明，自不成立販賣第二級毒品罪。惟因公訴人認此部分與前開科刑部分具有連續
    關係之裁判上一罪之關係，為起訴效力所及，故不另為無罪之諭知。
五、據上論斷，應依刑事訴訟法第三百六十九條第一項前段、第三百六十四條、第二
    百九十九條第一項前段，毒品危害防制條例第四條第二項、第六項、第十八條第
    一項，刑法第十一條前段、第二條第一項前段、第二十八條、第二十六條前段，
    判決如主文。
本案經檢察官丁○○到庭執行職務。
中      華      民      國      九十四     年     四      月    十四    日
                                臺灣高等法院臺中分院刑事第五庭
                                      審判長法  官  袁  從  楨
                                            法  官  姚  勳  昌
                                            法  官  郭  同  奇
右正本證明與原本無異。
如不服本判決應於收受送達後十日內向本院提出上訴書狀，其未敘述上訴之理由者並
得於提起上訴後十日內向本院補提理由書（均須按他造當事人之人數附繕本）。
                                            書記官  陳  玫  伶
中      華      民      國      九十四     年     四      月    十五    日
附錄論罪科刑法條：
毒品危害防制條例第四條：
製造、運輸、販賣第一級毒品者，處死刑或無期徒刑；處無期徒刑者，得併科新臺幣
一千萬元以下罰金。
製造、運輸、販賣第二級毒品者，處無期徒刑或七年以上有期徒刑，得併科新臺幣七
百萬元以下罰金。
製造、運輸、販賣第三級毒品者，處五年以上有期徒刑，得併科新臺幣五百萬元以下
罰金。
製造、運輸、販賣第四級毒品者，處三年以上十年以下有期徒刑，得併科新臺幣三百
萬元以下罰金。
製造、運輸、販賣專供製造或施用毒品之器具者，處一年以上七年以下有期徒刑，得
併科新臺幣一百萬元以下罰金。
前五項之未遂犯罰之。
附表：
┌──┬────────┬───────┬────┬───────┬────────┐
│編號│    販賣時間    │   販賣地點   │  數量  │   販賣所得   │    所犯法條    │
│    │                │              │        │ （新台幣元） │                │
├──┼────────┼───────┼────┼───────┼────────┤
│一  │八十八年十月底至│ 彰化縣員林鎮 │一小包  │ 得款二千元   │ 毒品危害防制   │
│    │十一月初某不詳日│ 台灣電力公司 │數量不詳│ 丙○○分得   │ 條例第四條第   │
│    │、時            │ 員林服務所   │        │ 五百元       │ 二項           │
├──┼────────┼───────┼────┼───────┼────────┤
│二  │八十八年十月底至│ 同右         │一小包  │ 得款二千五   │ 同右           │
│    │十一月初某不詳日│              │數量不詳│ 百元（起訴書 │                │
│    │、時            │              │        │ 誤為二千元） │                │
│    │                │              │        │ 丙○○未分得 │                │
├──┼────────┼───────┼────┼───────┼────────┤
│三  │八十八年十一月初│ 彰化縣員林鎮 │二小包  │ 得款五千元， │ 同右           │
│    │某不詳日、時    │ 大同路「建國 │數量不詳│ 丙○○分得   │                │
│    │                │ 保齡球館」   │        │ 五百元       │                │
├──┼────────┼───────┼────┼───────┼────────┤
│四  │八十八年十一月初│ 同右         │一小包  │ 得款三千五   │ 同右           │
│    │某不詳日、時    │              │數量不詳│ 百元丙○○   │                │
│    │            │              │        │ 分得五百元   │                │
└──┴────────┴───────┴────┴───────┴────────┘
                                                                     Ｉ
